【裁判字號】    90,訴,85
【裁判日期】    900418
【裁判案由】    違反毒品危害防制條例
【裁判全文】
臺灣花蓮地方法院刑事判決                              九十年度訴字第八五號
    公  訴  人  臺灣花蓮地方法院檢察署檢察官
    被      告  甲○○
右列被告因違反毒品危害防制條例案件，經檢察官提起公訴（八十九年度毒偵字第一
三三七號），本院判決如左：
    主  文
甲○○連續施用第一級毒品，累犯，處有期徒刑壹年貳月。
扣案之海洛因壹包（淨重零點零壹公克、包裝重零點壹陸公克）、安非他命壹包（含
袋重零點貳公克）均沒收銷燬之。
    事  實
一、甲○○曾因違反麻醉藥品管理條例等案件，經本院判處有期徒刑八月、十月確定
    ，後經定應執行有期徒刑一年四月，指揮書執畢日期為民國八十七年九月五日，
    又因違反藥事法案件，應本院判處有期徒刑六月確定，再接續執行，甫於八十八
    年一月三十一日執行完畢。又前因施用毒品案件，經依本院裁定送觀察、勒戒後
    ，認無繼續施用毒品之傾向，由台灣花蓮地方法院檢察署檢察官於八十八年三月
    三十一日以八十八年度偵字第四七一號不起訴處分確定。復因施用第一、二級毒
    品案件，經本院裁定送觀察、勒戒後，認有繼續施用毒品之傾向，經台灣花蓮地
    方法院檢察署檢察官以八十九年度毒偵緝字第六號提起公訴，並聲請強制戒治，
    經本院以八十九年度毒聲字第七五二號裁定令入戒治處所施以強制戒治一年，並
    經本院於八十九年六月二十九日以八十九年度訴字第一五七號判處應執行有期徒
    刑一年四月確定。詎甲○○又於停止戒治期間，基於概括犯意，自八十九年十二
    月六日晚上六時許起至同年月八日晚上十時三十分許為警查獲前二十六小時內某
    時，在花蓮縣吉安鄉○○路六八一巷十七號內，將第一級毒品海洛因及第二級毒
    品安非他命一起放在玻璃球內，用火燃燒玻璃球，而吸食所產生煙霧之方式，連
    續施用第一級毒品海洛因及第二級毒品安非他命二次。嗣於八十九年十二月八日
    晚上十時三十分許，在上開處所，為警查獲，並在甲○○一樓房間內扣得其所有
    之海洛因一包（淨重０˙０一公克、包裝重０˙一六公克）及安非他命一包（含
    袋重０˙二公克）。
二、案經花蓮縣警察局吉安分局報告台灣花蓮地方法院檢察署檢察官偵查起訴。
    理  由
一、訊據被告坦承於八十九年十二月六日晚上六時至七時間，以玻璃球一起施用安非
    他命及海洛因二次之犯行。而被告經警採尿送驗結果，亦呈安非他命及嗎啡陽性
    反應等情，有花蓮縣衛生局煙毒尿液檢驗成績書及慈濟大學濫用藥物檢驗中心檢
    驗總表各一紙在卷可參；扣案之海洛因經送鑑結果，認含有第一級毒品海洛因成
    分，淨重０˙０一公克（包裝重０˙一六公克）等情，有法務部調查局九十年一
    月二日鑑定通知書一紙附卷可參。是被告有施用第一、二級毒品之犯行，應堪認
    定。又按海洛因經注射入人體後，約百分之八十於二十四小時內自尿中排出，一
    般而言，尿液中能否驗出嗎啡陽性反應與其投與量、投與途徑、個人體質、採尿
    時間及檢驗方式之靈敏度有關，國外曾有文獻報告注射六毫克之海洛因鹽酸鹽，
    其代謝物嗎啡之平均可檢出時限約為二十六小時，此有行政院衛生署藥物食品檢
    驗局（八一）藥檢壹字第八一一四八八五號函釋可參。而被告係於八十九年十二
    月八日晚上十時三十分許為警查獲，則被告最後一次施用海洛因之時間應為為警
    查獲前二十六小時內某時，非如被告所述之施用時間。再被告係供稱一同施用海
    洛因及安非他命，其驗尿結果亦係呈嗎啡及安非他命陽性反應，已如前述，且亦
    查無證據證明被告係分開施用海洛因及安非他命，依罪疑唯輕原則（因如係分開
    施用海洛因及安非他命，須數罪併罰；如一同施用，則從一重之施用海洛因處斷
    。兩者相較，以一同施用，較有利於被告）採信被告一同施用海洛因及安非他命
    之供詞，則被告最後一次施用海洛因及安非他命之時間，應係為警採尿前二十六
    小時內某時。又其前曾因施用毒品案件，經本院裁定送觀察、勒戒後，認無繼續
    施用毒品之傾向，由台灣花蓮地方法院檢察署檢察官於八十八年三月三十一日以
    八十八年度偵字第四七一號不起訴處分確定；又因施用毒品案件，經本院裁定送
    觀察、勒戒後，認有繼續施用毒品之傾向，經台灣花蓮地方法院檢察署檢察官以
    八十九年度毒偵緝字第六號提起公訴，並聲請強制戒治，經本院以八十九年度毒
    聲字第七五二號裁定令入戒治處所施以強制戒治一年，並經本院以八十九年度訴
    字第一五七號判處應執行有期徒刑一年四月確定，有台灣花蓮地方法院檢察署刑
    案資料查註紀錄表、八十九年度訴字第一五七號刑事判決書各一份附卷可參。此
    外，復有海洛因一包（淨重０˙０一公克、包裝重０˙一六公克）及安非他命一
    包（含袋重０˙二公克）扣案足憑，及於被告房間所拍攝之查獲照片二張附卷可
    稽。是被告係於五年內三犯毒品危害防制條例第十條第一、二項之罪，本件事證
    明確，被告犯行堪予認定。
二、核被告所為，係犯毒品危害防制條例第十條第一項施用第一級毒品罪及第十條第
    二項施用第二級毒品罪；其施用前後持有海洛因、安非他命之低度行為，應為施
    用海洛因、安非他命之高度行為所吸收，不另論罪。被告前後二次施用毒品之犯
    行，時間緊接，方法相同，觸犯構成要件相同之罪，顯係基於概括犯意為之，應
    依連續犯之規定論以一罪，並加重其刑。又被告係同時施用第一級毒品海洛因及
    第二級毒品安非他命，以一行為觸犯上開二罪名，應依想像競合犯之規定，從一
    重之施用第一級毒品罪處斷。檢察官認應數罪併罰，容有未洽。再被告曾因違反
    麻醉藥品管理條例等案件，經本院判處有期徒刑八月、十月確定，後經定應執行
    有期徒刑一年四月，指揮書執畢日期為八十七年九月五日，又因違反藥事法案件
    ，經本院判處有期徒刑六月確定，再接續執行，於八十八年一月三十一日執行完
  畢，此有台灣花蓮地方法院檢察署刑案資料查註紀錄表一份附卷可稽，其於五年
    內再犯本件有期徒刑以上之罪，應依累犯之規定，加重其刑，並依法遞加重之。
    爰審酌被告犯罪之動機、手段、施用毒品之次數、所生之危害，及事後坦承犯行
    ，態度尚稱良好等一切情狀，量處如主文所示之刑。扣案之海洛因一包（淨重０
    ˙０一公克、包裝重０˙一六公克）及安非他命一包（含袋重０˙二公克）係查
    獲之毒品，依法宣告沒收銷燬之。
據上論斷，應依刑事訴訟法第二百九十九條第一項前段，毒品危害防制條例第十條第
一項、第二項、第十八條第一項前段，刑法第十一條前段、第五十六條、第五十五條
、第四十七條，判決如主文。
本案經檢察官李子春到庭執行職務。
中      華      民      國    九十      年      四      月     十八     日
                              臺灣花蓮地方法院刑事庭
                                  法  官  李世華
右正本證明與原本無異。
如對本判決不服，應於送達後十日內，向本院提出上訴狀。（應抄附繕本）告訴人或
被害人如對於本判決不服者，應具備理由請求檢察官上訴，其上訴期間之計算係以檢
察官收受判決正本之日期為準。
                            法院書記官
中      華      民      國    九十      年      四      月     十九     日
附錄本判決論罪之法律條文：
毒品危害防治條例第十條：
施用第一級毒品者，處六月以上五年以下有期徒刑。
施用第二級毒品者，處三年以下有期徒刑。


司法院資訊處製作；財團法人民間司法改革基金會備份。
